臺灣士林地方法院刑事判決　　　　　　　 94年度易字第892號
公　訴　人　臺灣士林地方法院檢察署檢察官
被　　　告　甲○○
　　　　　　　　　　樓
　　　　　　　　　　（另案於臺灣宜蘭監獄執行中）
上列被告因毒品危害防制條例案件，經檢察官提起公訴（94年度
毒偵字第1581號），本院合議庭裁定由受命法官獨任進行簡式審
判程序，並判決如下：
    主  文
甲○○施用第二級毒品，累犯，處有期徒刑柒月。
    事實及理由
一、犯罪事實：
    甲○○曾因施用毒品案件，經依臺灣板橋地方法院88年度毒
    聲字第2205號裁定送勒戒處所觀察、勒戒後，認有繼續施用
    毒品傾向，復依臺灣板橋地方法院以88年度毒聲字第2545號
    裁定令入戒治處所施以強制戒治，經交付執行強制戒治後停
    止戒治付保護管束，已於民國89年4 月20日期滿執行完畢，
    並經臺灣板橋地方法院檢察署檢察官於89年5 月8 日以89年
    度戒毒偵字第319 號不起訴處分確定。又因施用第1 級毒品
    海洛因及第2 級毒品安非他命案件，經臺灣板橋地方法院以
    90毒偵字第1625號裁定令入戒治處所施以強制戒治，甫於91
    年12月13日強制戒治期滿，並經臺灣板橋地方法院檢察署檢
    察官以90年度毒偵字第623 號、91年度毒偵字第1456號案件
    提起公訴，復由臺灣板橋地方法院分別以90年度易字第2096
    號、91年度訴字第1184號判決處有期徒刑6 月及7 月確定，
    上開二案定應執行刑有期徒刑1 年確定，並於92年12月1日
    縮短刑期執行完畢；再於93年8 月間因施用第1 級毒品海洛
    因及第2 級毒品安非他命案件，經臺灣板橋地方法院檢察署
    檢察官以93年度毒偵字第3941號提起公訴，並由臺灣板橋地
    方法院以93年度訴字第1950號判決處有期徒刑8 月及4 月，
    應執行有期徒刑10月，已於93年12月20日判決確定，並於94
    年4 月21日送監執行中。詎其仍不知悔改，於前案強制戒治
    執行完畢後5 年內，復基於施用第2 級毒品安非他命之犯意
    ，於94年3 月31日在台北市南港區友人住處，以將安非他命
    結晶置於玻璃吸食器內燒烤成煙後吸食之方式，施用第二級
    毒品安非他命1 次。嗣於94年4 月2 日上午5 時30分許，為
    警在臺北市○○區○○路與三重路口攔檢查獲，並採集其尿
    液送驗結果呈安非他命、甲基安非他命陽性反應，始悉上情
    。
二、程序事項：
  (一)本件被告甲○○所犯並非死刑、無期徒刑、最輕本刑為3 年
    以上有期徒刑之罪或高等法院管轄第一審案件，其於準備程
    序進行中，先就被訴事實為有罪之陳述，經告知其簡式審判
    程序之旨，並聽取公訴人及被告之意見後，本院合議庭依刑
    事訴訟法第273 條之1 第1 項之規定，裁定由受命法官獨任
    進行簡式審判程序，合先敘明。
  (二)按犯毒品危害防制條例第10條之罪者，檢察官應聲請法院裁
    定令被告入勒戒處所觀察、勒戒，其期間不得逾2月；觀察
    、勒戒或強制戒治執行完畢釋放後，5年內再犯同條例第10
    條之罪者，檢察官應依法追訴；毒品危害防制條例第20條第
    1 項、第23條第2 項分別定有明文。查被告因施用毒品案件
    ，經依臺灣板橋地方法院88年度毒聲字第2205號裁定送勒戒
    處所觀察、勒戒後，認有繼續施用毒品傾向，復依臺灣板橋
    地方法院以88年度毒聲字第2545號裁定令入戒治處所施以強
    制戒治，經交付執行強制戒治後停止戒治付保護管束，已於
    民國89年4 月20日期滿執行完畢，並由臺灣板橋地方法院檢
    察署檢察官於89年5 月8 日以89年度戒毒偵字第319 號不起
    訴處分確定。又因施用第1 級毒品海洛因級第2 級毒品安非
    他命案件，經臺灣板橋地方法院裁定令入戒治處所施以強制
    戒治，已於91年12月13日強制戒治期滿等情，此有不起訴處
    分書、臺灣高等法院被告前案紀錄表暨入出監資料表各1 份
    在卷可稽。被告於前述強制戒治處分執行完畢後，被訴其復
    於5 年內再犯毒品危害防制條例第10條第2 項之罪名，依上
    開規定，其犯罪之訴追條件已經具備。
三、證據名稱：
　(一)被告自白：被告甲○○於本院準備程序及審理中自白上述犯
    罪事實，其任意自白核與下列事證相符，自應採為證據。
  (二)書證：台灣尖端先進生技醫藥股份有限公司出具之濫用藥物
    尿液檢驗報告書1 份（附於偵查卷第16頁）：被告經警查獲
    後採集之尿液檢體經該公司以初步檢驗（酵素免疫分析法）
    及確認檢驗（氣相層析質譜儀分析法）之雙重檢驗方式，檢
    驗結果呈安非他命、甲基安非他命之陽性反應。
  (三)綜上積極證據，上述犯罪事實已得確切之證明，被告甲○○
    犯行堪以認定，應依法論罪科刑。
四、論罪及科刑之理由：
  (一)查安非他命係毒品危害防制條例第2 條第2 項第2 款所定之
    第二級毒品。核被告甲○○所為，係犯毒品危害防制條例第
    10條第2 項之施用第二級毒品罪。被告施用第二級毒品前後
    ，持有第二級毒品安非他命之低度行為，應為其施用第二級
    毒品之高度行為所吸收，不另論罪。
  (二)被告前因毒品危害防制條例案件，經臺灣板橋地方法院分別
    以90年度易字第2096號、91年度訴字第1184號判決判處有期
    徒刑6 月及7 月確定，並合併定應執行刑為有期徒刑1 年確
    定，已於92年12月1 日縮短刑期執行完畢，有被告前案紀錄
    表1 份在卷可按，其於5 年內再犯本件有期徒刑以上之罪，
    為累犯，應依刑法第47條規定加重其刑。
  (三)本院審酌安非他命毒品對於人體會產生依賴性，並足以導致
    精神變態及造成死亡，係足以危害個人健康及社會安全之管
    制藥物，被告有毒品前科，並經執行觀察、勒戒及強制戒治
    完畢，猶不知戒除濫行施用毒品惡習，再犯本件施用毒品罪
    ，深陷毒坑無法自拔，及其犯罪之自我麻醉動機、犯罪之手
    段、所生自我戕害結果及犯罪後坦承犯行之態度等一切情狀
    ，量處如主文所示之刑，以示懲儆。
五、應適用之法條：
    刑事訴訟法第273 條之1 第1 項、第299 條第1 項前段、第
    310 條之2 、第454 條，毒品危害防制條例第10條第2 項、
    刑法第11條、第47條。
六、上訴方式之曉示：
    如不服本判決，得於收受送達後10日內，向本院提出上訴書
    狀，上訴於臺灣高等法院。
本案經檢察官鄭嘉欣到庭執行職務。
中　　華　　民　　國　　94　　年　　11　　月　　16　　日
                  刑事第三庭法　官  汪梅芬
以上正本證明與原本無異。
對於本判決如有不服，應於收受送達後10日內，向本院提出上訴
書狀，上訴於臺灣高等法院，並按他造當事人之人數附具繕本。
                            書記官  林旻弘
中　　華　　民　　國　　94　　年　　11　　月　　16　　日
附錄本判決論罪之法條全文
毒品危害防制條例第10條第2項：
施用第二級毒品者，處三年以下有期徒刑。
